【裁判字號】    99,簡上,193
【裁判日期】    990513
【裁判案由】    傷害
【裁判全文】
臺灣板橋地方法院刑事判決             99年度簡上字第193號
上  訴  人
即  被  告  乙○○
上列上訴人即被告因傷害案件，不服本院簡易庭中華民國99年1
月5 日98年度簡字第10145 號所為第一審判決（聲請簡易判決處
刑書案號：98年度調偵字第2071號）提起上訴，本院管轄之第二
審合議庭判決如下：
    主  文
上訴駁回。
    事實及理由
一、本件被告乙○○所犯係死刑、無期徒刑、最輕本刑為3 年以
    上有期徒刑以外之罪，被告於本院審理中就被訴事實為有罪
    之陳述，經告知簡式審判程序之旨，並聽取公訴人及被告之
    意見後，合議庭裁定進行簡式審判程序。
二、本件審理結果，認原審判決認事用法及量刑均無不當，應予
    維持，並引用附件第一審刑事簡易判決書（含聲請簡易判決
    處刑書）關於事實、證據及理由之記載。
三、核被告乙○○所為，係犯刑法第277 條第1 項傷害罪。原審
    以被告犯行明確，並參酌臺灣高等法院被告前案紀錄表，被
    告前受有期徒刑執行完畢，其於有期徒刑執行完畢5 年以內
    ，又故意再犯本件有期徒刑以上之罪，為累犯，應依刑法第
    47條第1 項之規定加重其刑；另審酌本件被告與告訴人甲○
    ○間，僅因工程款給付事宜而起爭執，遂徒手傷害告訴人，
    造成告訴人頭部、頸部、手臂、腹部、背部、腿部多處傷害
    ，兼衡被告迄未與告訴人達成和解等一切情狀，爰量處被告
    有期徒刑3 月，並諭知易科罰金之折算標準，認事用法核無
    違誤，量刑亦稱妥適。
四、被告上訴意旨雖以：本件原審量刑過重，請求再從輕量刑云
    云。按犯罪之處罰，現行刑事處罰多採相對罪刑法定主義，
    賦與法官對各個具體犯罪案件有其刑罰裁量權。量刑過輕，
    確對犯罪人易生僥倖之心，不足收儆戒及改過之效，則刑罰
    不足以戒其意，且使被害人或社會產生不平之感；量刑過重
    ，則易致犯罪人怨懟、自暴自棄，難收悅服遷善之功，即殺
    戮亦不足以服其心。因此，現今法治國乃有罪刑相當原則，
    即衡量犯罪行為之罪質、不法內涵來訂定法定刑之高低，法
    官再以具體事實情況不同，確定應科處之刑度輕重。查本件
    被告僅因工程糾紛，即出拳毆打告訴人，並造成告訴人受有
    甲○○受有頭部外傷、頭皮血腫、腦震盪、頸部挫傷、右前
    臂及右手擦挫傷、腹部挫傷、背部鈍瘀傷、右大小腿瘀傷及
    左腳多處鈍挫傷之傷害；參以告訴人於本院審理中證稱所受
    傷勢尚未完全痊癒，且被告態度強硬，自案發迄今，從未向
    告訴人道歉；另被告於本院審理中，亦表明迄未與告訴人達
    成和解等情（見本院99年4 月29日審判筆錄）。是原審判處
    被告有期徒刑3 月，確足收儆戒及改過之效。被告上訴猶執
    前詞，指摘原審判決不當，請求再從輕量刑云云，為無理由
    ，應予駁回。
五、據上論斷，依刑事訴訟法第455 條之1 第1 項、第3 項、第
    373 條、第368 條，判決如主文。
本案經檢察官黃嘉妮到庭執行職務。
中    華    民    國    99    年    5     月    13    日
                  刑事第三庭  審判長法  官  王屏夏
                                    法  官  王偉光
                                    法  官  蘇揚旭
上列正本證明與原本無異。
不得上訴。
                                    書記官  李郁禎
中    華    民    國    99    年    5     月    13    日
附錄本件論罪科刑適用之法條：
中華民國刑法第277條
（普通傷害罪）
傷害人之身體或健康者，處 3 年以下有期徒刑、拘役或 1 千元
以下罰金。
犯前項之罪因而致人於死者，處無期徒刑或 7 年以上有期徒刑
；致重傷者，處 3 年以上 10 年以下有期徒刑。

司法院資訊處製作；財團法人民間司法改革基金會備份。
